臺灣臺中地方法院刑事裁定
111年度單聲沒字第184號
聲  請  人  臺灣臺中地方檢察署檢察官
被      告  王加慶


上列聲請人因被告違反商標法案件（110年度緩字第1841號），
聲請單獨宣告沒收（111年度執聲字第1509號），本院裁定如下
：
    主    文
扣案如附表一所示之物，均沒收。
其餘聲請駁回。
    理    由
一、聲請意旨略以：被告王加慶因犯商標法案件，經檢察官以10
    9年度偵字第27031號為緩起訴處分，於民國110年5月5日確
    定，111年5月4日緩起訴期滿未經撤銷；本案扣押之仿冒角
    落小夥伴商標零錢包、仿冒角落小夥伴商標玩偶等物（詳10
    9年度偵字第27031號卷第401至413頁，109年度大型保字第1
    66號扣押物品清單編號1至編號53），係仿冒商標之商品，
    屬專科沒收之物。又扣案之寄件收據15張（詳如同扣押物品
    清單編號54），係被告所有且供本案犯罪所用之物。另扣案
    之新臺幣5,000元（詳109年度偵字第27031號卷第511頁，10
    9年度保管字第4955號扣押物品清單），係被告之犯罪所得
    ，爰分別依刑法第40條第2項、刑事訴訟法第259條之1、商
    標法第98條之規定，聲請單獨宣告沒收等語。
二、按違禁物或專科沒收之物得單獨宣告沒收，刑法第40條第2
    項定有明文。且侵害商標權、證明標章權或團體商標權之物
    品或文書，不問屬於犯罪行為人與否，沒收之，商標法第98
    條亦有明文。
三、經查，被告違反商標法案件，業經臺中地檢署檢察官以109
    年度偵字第27031號為緩起訴處分，於110年5月5日確定，嗣
    於111年5月4日緩起訴期滿未經撤銷等情，有上開緩起訴處
    分書、臺中地檢署檢察官緩起訴處分命令通知書各1份附卷
    可稽，並經本院核閱相關執行卷宗屬實。又本件扣案如附表
    一所示之物，經鑑定結果，均係未經如附表一所示商標權人
    同意或授權而使用如附表一所示之商標圖樣，均係仿冒商標
    商品乙節，有內政部警政署保安警察第二總隊刑事警察大隊
    偵二隊搜索扣押筆錄、扣押物品目錄表、Sumikkogurashi (
    角落小夥伴）侵權市值表、鑑定報告書、商標單筆詳細報表
    、日商三麗鷗股份有限公司刑事陳報狀、智慧局商標檢索系
    統資料、侵害商標權真仿品比對報告、侵權仿冒品鑑價報告
    、美商蘋果公司刑事告訴狀、商標單筆詳細報表、APPLE真
    品與仿冒品驗證報告、美商節拍電子有限公司刑事告訴狀、
    商標單筆詳細報表、BEATS真品與仿冒品驗證報告、市值估
    價單、STARBUCKS鑑定報告、仿冒STARBUCKS袋子照片、查扣
    物估價表、商標單筆詳細報表、斐樂股份有限公司函文、檢
    視報告書、商標單筆詳細報表、 UNDER AMOUR鑑定報告書、
    商標註冊資料、阿迪達斯公司刑事告訴狀、商標單筆詳細報
    表、鑑定報告書、彪馬歐洲公開有限責任公司刑事告訴狀、
    商標單筆詳細報表、鑑定報告書、艾須特貝克戴維斯有限公
    司暨一號娛樂英國有限公司刑事告訴狀、鑑定報告書、商標
    單筆詳細報表、Supreme鑑定意見書、商標單筆詳細報表、
    台灣耐基商業有限公司函文、經濟部智慧財產局商標資料檢
    索服務、查扣物品估價表、檢視書、產品鑑定書、固喜歡固
    喜公司刑事告訴狀、商標單筆詳細報表、鑑定報告書、日商
    任天堂株式會社刑事告訴狀、鑑定意見書、智慧局商標檢索
    系統、違反商標法扣押物品相片對照表、被告手機照片、LI
    NE通訊軟體「娃娃滿娃預購群」群組翻拍照片、選物販賣機
    現場照片等資料在卷可佐，堪認如附表一所示之扣案物確均
    係屬被告所有供其犯商標法第97條之意圖販賣而陳列仿冒商
    標商品罪所用之物，依商標法第98條之規定，不問屬於犯人
    與否，應沒收之，係刑法第40條第2項規定之專科沒收之物
    ，是本件聲請人聲請單獨沒收如附表一所示之仿冒商標商品
    ，核屬有據，應予准許。
四、至聲請意旨以扣案如附表二編號1所示之寄件收據，係被告
    所有供本案犯罪所用之物；附表二編號2所示之現金5,000元
    ，係被告本案犯罪所得，而聲請依刑事訴訟法第259條之1、
    刑法第38條第2項前段、第38條之1第1項前段之規定沒收之
    。惟被告於警詢時固供承其因販售前開仿冒商品而獲利大約
    40,000元等語，並主動交出5,000元供警查扣，然本件犯罪
    事實，檢察官僅論以意圖販賣而持有、陳列仿冒商標商品罪
    ，而未認定被告有非法販賣侵害商標權商品之犯罪行為，佐
    以被告上開供述並未說明其已售出仿冒商品之確切時間、型
    號及種類，甚為空泛，且除被告所述外，並無其他證據資料
    可資佐證，聲請人復未就此有所舉證，尚難單憑被告供述即
    認其已有販賣侵害他人商標權商品之行為，自無從將上開扣
    案款項認定為其本案之犯罪所得而加以沒收。另扣案如附表
    二編號1所示之寄件收據固為被告所有，然依卷內證據資料
    ，尚難以認定係供被告本案犯罪使用，亦無從為沒收之諭知
    。從而，聲請人就附表二所示扣案物品聲請宣告沒收，於法
    均有未合，應予駁回。
五、依刑事訴訟法第220條、第455條之36第2項，商標法第98條
    ，刑法第40條第2項，裁定如主文。
中    華    民    國   111    年    7     月    27    日
                  刑事第十庭  法  官  林芳如
以上正本證明與原本無異。
如不服本裁定，應於送達後5日內，向本院提出抗告狀（應附繕
本）。
                              書記官  張玉楓
中    華    民    國   111    年    7     月    27    日
附表一：
編號 商標圖樣 商標權人 仿冒商標商品 數量 1 Sumikkogurashi（角落小夥伴） 日商森克斯股份 有限公司 零錢包 614件 2 Sumikkogurashi（角落小夥伴） 同上 玩偶 201件 3 Sumikkogurashi（角落小夥伴） 同上 袋子 36件 4 HELLO KITTY 日商三麗鷗股份有限公司 筆袋 262件 5 HELLO KITTY 同上 包裝盒 81件 6 HELLO KITTY 同上 零錢包 184件 7 HELLO KITTY 同上 包包 7件 8 HELLO KITTY 同上 手錶 4件 9 HELLO KITTY 同上 香水夾 1件 10 HELLO KITTY 同上 牙刷 1件 11 HELLO KITTY 同上 袋子 5件 12 HELLO KITTY 同上 肥皂盒 2件 13 HELLO KITTY 同上 吊飾 1件 14 MY MELODY 同上 零錢包 29件 15 babycinnamon（大耳狗） 同上 零錢包 6件 16 Little Twin Stars（雙子星） 同上 零錢包 30件 17 POMPOMPURIN（布丁狗） 同上 零錢包 5件 18 APPLE 美商蘋果公司 充電組 261件 (87套) 19 BEATS 美商節拍電子公司 耳機 416件 20 BEATS 同上 包裝盒 430件 21 STARBUCKS 美商史塔巴克斯公司 手提袋 6件 22 FILA 盧森堡商斐樂盧森堡有限公司 帽子 3件 23 FILA 同上 包包 16件 24 UNDER AMOUR 美商昂德亞摩公司 包包 12件 25 ADIDAS 德商阿迪達斯公司 手錶 1件 26 ADIDAS 同上 包包 15件 27 ADIDAS 同上 帽子 3件 28 ADIDAS 同上 毛巾 1件 29 ADIDAS 同上 手環 15件 30 ADIDAS 同上 包裝袋 2件 31 ADIDAS 同上 包裝盒 29件 32 PUMA 德商彪馬歐洲公開有限責任公司 襪子 1件 33 PUMA 同上 帽子 1件 34 Peppa Pig 英商艾須特貝克戴維斯有限公司及英商一號娛樂英國有限公司 手機支架 6件 35 Supreme 美商第四章股份有限公司 筆袋 4件 36 Supreme 同上 包包 8件 37 Supreme 同上 腰帶 1件 38 Supreme 同上 包裝盒 5件 39 Supreme 同上 包裝袋 1件 40 NIKE 荷蘭商耐克創新有限合夥公司 毛巾 2件 41 NIKE 同上 零錢包 2件 42 NIKE 同上 手環 8件 43 NIKE 同上 帽子 3件 44 NIKE 同上 背包 14件 45 NIKE 同上 手提袋 1件 46 NIKE 同上 耳機 29件 47 NIKE 同上 包裝袋 1件 48 NIKE 同上 包裝盒 42件 49 GUCCI 義大利商固喜歡固喜公司 皮夾 35件 50 GUCCI 同上 化妝包 11件 51 GUCCI 同上 手提包 1件 52 POKEMON（寶可夢） 日商任天堂公司 玩具 36件 53 POKEMON（寶可夢） 同上 行動電源 30件 

附表二：
編號 物品名稱 數量 1 寄件收據 15張 2 現金（新臺幣） 5,000元